臺灣高等法院臺中分院刑事判決　　　　　　　　　九十二年度上易字第二二二四號
　　上　訴　人　臺灣苗栗地方法院檢察署檢察官
　　被　　　告　丁○○
右上訴人因竊盜等案件，不服臺灣苗栗地方法院九十二年度易字第三八二號中華民國
九十二年十月七日第一審判決（起訴案號：臺灣苗栗地方法院檢察署九十二年度偵字
第二六八六號、二九二三號、三００一號及移
、三五０八號、三六一五號、四０一０號、四０一一號），提起上訴，本院判決如左
：
    主　　  文
原判決撤銷。
丁○○連續結夥三人以上竊盜，處有期徒刑貳年。
扣案之鑰匙壹支沒收。
    事  　　實
原審判決書所記載之事實，應增列：被告丁○○又承前之竊盜概括犯意，於九十二年
五月七日下午二時許，在苗栗縣公館鄉館東村七鄰富東五八號甲○○住處，先竊取甲○○所保管之服務公司店門遙控器鑰匙後，於次日即九十二年五月八日凌晨零時許，
持該遙控器鑰匙前往苗栗市○○路六二五巷一二０之一號即甲○○所服務，由丙○○
經營之冷氣維修廠內，竊取丙○○所有之東元牌冷氣一台、真空機一台及鋼瓶一支等
物；又於同年五月十日凌晨零時許，又夥同綽號「阿春」之男子，至丙○○之上開廠
址，以同一之遙控鑰匙，由阿春在店外把風，由被告丁○○入內行竊丙○○所有之Ｍ
Ｊ：九九四一號自用小貨車，大同牌冷氣機三台、禾連牌冷氣機一台、真空機工具一
組、鋼瓶一組等物；又於九十二年五月二十八日凌晨三時許，夥同周逢春、蘇清松二
人，在台中縣大肚鄉營埔村營埔巷一之四五號鉅堡工業公司，由蘇清松推開公司已停
業之工廠大門，周逢春則在門外蘇清松所有之ＧＬ－三二０二號自用小客車把風，由
丁○○侵入該工廠內，竊取乙○○所保管未懸掛車牌之營業大貨車（原車牌ＩＮ－二
０三號已繳銷），其餘與本院認定之犯罪事實相同，玆引用之。（如附件）
    理　　  由
一、引用原審判決書所記載之證據。
二、就檢察官移送併案部分，即右開九十二年五月七日、八日及二十八日之犯罪事實
    ，業經被告丁○○為認罪之答辯，並經共犯蘇清松、周逢春坦承不諱，且被害人
    確分別失竊事實欄所載之財物，亦據被害人甲○○、丙○○、陳金池指訴在卷，
    此外又有失竊之東元冷氣機、抽水馬達照片影本、苗栗縣警察局苗栗分局福基派
    出所贓物認領保管單影本等附卷足參，被告丁○○對於前開被害人於審判外之陳
    述復不為爭執之表示，自足採憑，被告上開竊盜犯行事證已明。
三、原審就原審認定之四次竊盜犯行予以論科固非無見，但就檢察官於本院送併案之
    犯行部分，與原審認罪科刑之犯罪事實，彼此時間緊接，犯罪基本態樣相當，顯
    係基於概括犯意而為之，為連續犯，應依法論以連續結夥三人以上，攜帶兇器竊
    盜一罪論，並加重其刑，被告就九十二年五月八日之竊盜犯行，與蘇清松，
    九十二年五月十日之竊盜行為，與「阿春」之成年男子；同年五月二十八日之
    竊盜犯行，與周逢春、蘇清松，及同年六月二日之竊盜犯行，與蘇清松彼此間
    互有犯意聯絡及行為分擔，俱為共同正犯。原審就前開移送併案部分未及審認，
    尚有未洽，檢察官及被告上訴意旨指摘及此，核屬有據，應予撤銷，爰審酌被告
    年紀尚輕，不知循正途找工作謀求報酬，為一己私利，竊人財物及其行竊之次數
    ，行竊所得財物價值包括小客車、貨車及冷氣機等，均有相當之價值，犯後態度
    等一切情狀量處如主文所示之刑以資懲儆，另扣案之鑰匙一支是被告丁○○所有
    持以犯罪之用，應依刑法第三十八條第一項第二款宣告沒收，其餘板手、鐵管並
    未扣案，另被告持以行竊丙○○冷氣維修廠之之遙控器，非其所有，均不予宣告
    沒收，併此敘明。
四、據上論斷，應依刑事訴訟法第三百六十九條第一項前段、第三百七十三條、第三
    百六十四條、第二百九十九條第一項前段、第二十八條、第五十六條、第三百二
    十一條第一項第三、四款、第三百二十條第一項、第三十八條第一項第二款，判
    決如主文。
本案經檢察官蔡振修到庭執行職務。
中      華      民      國　    九十三   年     　二      月    十二　  日
                                    臺灣高等法院臺中分院刑事第七庭
                                          審判長法　官　謝　說　容
                                                法　官　黃　日　隆
                                                法  官  江  錫  麟
右正本證明與原本無異。
不得上訴。
                                                書記官  金  珍  華
中      華      民      國　    九十三   年     　二      月    十三　  日
                                                Ｉ
